臺灣新北地方法院板橋簡易庭民事判決
111年度板簡字第118號
原      告  華南商業銀行股份有限公司

法定代理人  張振芳  
訴訟代理人  盧雅倫  
被      告  曾翰敏即新國民眼鏡行


上列當事人間請求清償借款事件，於民國111年3月2日言詞辯論
終結，本院判決如下：
    主  文
被告應給付原告新臺幣肆拾柒萬玖仟伍佰陸拾參元，及自民國一
百一十年九月一日起至清償日止，按年息百分之二計算之利息，
暨自民國一百一十年十月一日起至清償日止，其逾期在六個月以
內者，按上開利率之百分之十，逾期超過六個月者，按上開利率
之百分之二十計算之違約金。
訴訟費用由被告負擔。
本判決得假執行。
    事  實  及  理  由
一、原告起訴主張：被告於民國109年6月29日向原告借款新台幣
    （下同）500,000元，並約定借款期間自109年7月1日起至11
    4年7月1日止，依年金法，於每月1日按月平均攤付本息。另
    簽訂增補契約約定自109年7月1日起至110年3月27日止按固
    定年利率1%計息，自110年3月28日起至114年7月1日止按中
    華郵政股份有限公司2年期定期儲金機動利率加碼年率1.155
    %計息（目前合計為年率2%)按月計息，嗣後中華郵政股份有
    限公司2年期定期儲金機動利率調整時隨同調整，加碼幅度
    不變，此有授信契約書、增補契約及借款憑證可稽。且依據
    授信契約書第二條第一項及第三項約定，被告遲延給付本金
    或利息時，遲延利息應依授信動撥申請書兼借款憑證或其他
    相關文件上所載利率條款之約定方式給付；違約金部分，自
    應償還日起，其逾期在6個月以内部分，以約定借款利率之1
    0%計付違約金，逾期超過6個月部分，以約定借款利率之20%
    計付違約金，被告僅繳納本息至110年9月1日，即未再依約
    繳納，經原告屢經催之利息、違約金，迄未清償，依據授信
    約定書第六條第一項第一款及第七條第一項第一款，被告未
    依約繳納本息時，借款債務視同全部到期，戴至目前為止尚
    積欠原告本金合計479,563元及其利息、違約金，爰依消費
    借貸契約之法律關係提起本訴，並聲明：如主文第1項所示
    。
二、被告則以：目前沒有能力償還等語置辦，並聲明：原告之訴
    駁回，訴訟費用由原告負擔。
三、原告主張之事實，業據提出授信契約書、增補契約及借款憑
    證、放款交易明細查詢單在卷為證，核認無訛，復為被告所
    不爭，雖以無力清償等語置辯，惟按有無資力償還，乃係執
    行問題，不得據為不負履行義務之抗辯（最高法院19年上字
    第1733號判例意旨參照），是被告所辯，尚難憑採，堪認原
    告之主張為真實。
四、從而，原告本於消費借貸之法律關係，請求被告給付如主文
    所示，為有理由，應予准許。
五、本件係適用簡易訴訟程序所為被告敗訴之判決，應依職權宣
    告假執行。
六、據上論結，原告之訴為有理由，依民事訴訟法第436條第2項
    、第78條、第389條第1項第3款，判決如主文。
中　　華　　民　　國　 　111 　年　  3  　月　　23　　日
臺灣新北地方法院板橋簡易庭
法  官  呂安樂
以上為正本係照原本作成。
如不服本判決，應於送達後20日內，向本院提出上訴狀並表明上
訴理由，如於本判決宣示後送達前提起上訴者，應於判決送達後
20日內補提上訴理由書（須附繕本）。
中　　華　　民　　國　 　111 　年　　3　　月　　23　　日
書記官  陳佩瑩